LUIS

CASTILLO

Full Stack Web Developer (+6 años) >>>



¡Hola! Soy ingeniero y me apasiona construir aplicaciones web de principio a fin. He tenido la oportunidad de trabajar en la **universidad más** antigua de América y en una de las empresas de ecommerce más grandes de América Latina, lo que me ha permitido adquirir experiencia valiosa en proyectos de alto impacto y gran escala.

https://luis-castillo-villafuerte.vercel.app/



lin lcastillov123@gmail.com



CONOCIMIENTOS

Frontend

Backend & BD

- React
- Typescript
- Redux NextJS
- TailwindCSS
- Angular
- Storybook
- VueJS
- React Native
- GraphQL
 - · Socket.io

• MongoDB

Firebase

NestJS

• RestAPI

• Node

Redis

· MySQL

Cloud

- · Amazon EC2
- · Amazon ECS y Fargate
- · Amazon S3
- · Amazon CloudFront
- Amazon Route 53
- · Amazon RDS y Dynamo DB · Amazon CloudWatch

Servidores web

- Kubernetes
- PM2
- NGINX
- · Ubuntu Server

Devops

- Git, Github y Gitlab
- Github Actions
- Docker Kubernetes
- Terraform
- CloudFormation
- · AWS CodePipeline CodeCommit
- CodeBuild
- CodeDeploy • Prometheus y Grafana
- · New Relic
- SonarQube

IA

- OpenAl
- · Amazon Rekognition
- · Amazon Textract
- · Amazon Bedrock

Testing

- Jest
- Playwright

Seguridad Serverless

- AWS Secrets Manager
- AWS Systems Manager
- · AWS IAM
- · JWT
- · OAuth
- AWS API Gateway
- · AWS Certificate Manager
- AWS Cognito • AWS WAF y AWS Shield

Patrones de diseño

- AWS Single Sign-On

- · AWS Lambda
- · Amazon DynamoDB
- · Amazon RDS
- · Amazon SQS y Amazon SNS
- AWS Fargate
- · AWS Step Functions
- · Amazon EventBridge
- Firebase
- · Serverless framework



Patrones arquitectónicos

ESTUDIOS

Superiores

Ingeniería Electrónica - Universidad Nacional Mayor de San Marcos

Maestría en Ing. de Sistemas - Universidad Nacional Mayor de San Marcos

2020 - actualidad (Estudiante)

EXPERIENCIA

Full time

Ene. 2023 - actualidad (2 años) > WiTI SpA - CENCOSUD

Actualmente formo parte del equipo de EASY-Chile, donde participo en el desarrollo de la plataforma de comercio electrónico del negocio y tuve la oportunidad de integrarme al equipo de Cecommerce, donde colaboré en el desarrollo del proyecto Gestor de Medias.

Ene. 2022 - Ene. 2023 (1 año y 1 mes) > Oficina de Automatización de la DGBP - UNMSM

Laboré en esta oficina como Líder Técnico del equipo de desarrollo responsable de renovar los sitios web de la universidad junto a las aplicaciones relacionadas a la administración de contenidos.

Jun. 2018 - ene. 2022 (3 años y 7 meses) > Oficina de Automatización de la DSBBC-UNMSM

Laboré en esta oficina como Líder Técnico del equipo de desarrollo responsable de crear aplicaciones administrativas.

Centro Cultural UNMSM - Oct. 2024 (2 meses) - Rol: Fullstack Developer

U. de Posgrado de la Fac. de Ciencias Adminsitrativas de la UNMSM - Jun. 2023 (4 meses) - Rol: Fullstack Developer Universidad Nacional del Callao - Ene. 2023 (2 meses) - Rol: Frontend Developer

Discursos visuales sobre lo Afroperuano - Bicentenario del Perú - Ene. 2022 (2 meses) -Rol: Frontend Developer INTELEGO - Jun. 2022 - actualidad (2 meses) - Rol: Frontend Developer

PROYECTOS

Gestor de Medias - Cencosud - Latinoamérica

Easy Ecommerce - Cencosud - Chile

Sitio web institucional - Universidad Nacional Mayor de San Marcos 💎 Facultad de Odontología de la UNMSM

Gestor de contenidos - Universidad Nacional Mayor de San Marcos Facultad de Farmacia y Bioquímica de la UNMSM Sistema de Tutorías - Universidad Nacional del Callao

Fondo Editorial - UNMSM

Archivo Covid-19 Perú

Repositorio de Colecciones Especiales

Actas del Consejo de Ministros

Fondo Editorial de la UNMSM

Facultad de Ciencias Físicas de la UNMSM

Facultad de Química e Ingeniería Química de la UNMSM

Facultad de Educación de la UNMSM

Facultad de Ciencias Biológicas de la UNMSM Sistema de Bibliotecas y Biblioteca Central

Repositorio de Colecciones Especiales